【裁判字號】    89,易,781
【裁判日期】    891025
【裁判案由】    傷害
【裁判全文】
臺灣嘉義地方法院刑事判決                          八十九年度易字第七八一號
    公  訴  人  臺灣嘉義地方法院檢察署檢察官
    被      告  甲○○
右列被告因傷害案件，經檢察官提起公訴（八十九年度偵字第四六二八號），本院判
決如左︰
    主  文
甲○○傷害人之身體，處有期徒刑伍月，如易科罰金，以佰元折算壹日。
    事  實
一、甲○○與乙○○係夫妻關係，平日即相處不睦，於民國八十九年六月十五日晚上
    八時許，在嘉義縣中埔鄉和美村永樂新村二三九號之十一住處，二人因細故發生
    口角，甲○○竟基於傷害人身體之犯意，徒手毆打乙○○之臉部、胸部、手部等
    處，並持煙灰缸毆打乙○○之腹部，致乙○○因此而受有臉部二處瘀傷、腫脹各
    九乘四公分及四乘四公分，左胸瘀傷五乘四公分，腹部四處瘀傷、紅腫各三乘二
    公分、三乘二公分、二乘一公分及一乘０‧五公分，左上肢瘀傷三處各三乘三公
    分、四乘三公分及三乘三公分，右手背瘀傷二乘一公分等傷害。
二、案經乙○○訴請臺灣嘉義地方法院檢察署檢察官偵查起訴。
    理  由
一、訊據被告甲○○固坦承有於右揭時、地毆打告訴人乙○○，惟辯稱告訴人之傷勢
    應未如驗傷單所載如此嚴重云云。經查，右揭事實，業據告訴人乙○○於偵查中
    及本院調查時指訴綦詳，並有傷害診斷書一紙在卷可稽；而該診斷書為案外人呂
    怡賢醫師所開具，衡諸該醫師與被告、告訴人間並無特殊情仇，自無甘冒刑責而
    偽開傷單之理，是堪認上開診斷書之實在；又參諸上開驗傷診斷書上所載告訴人
    全身受多處瘀傷等情觀之，告訴人若欲誣陷被告，亦無須「製造」如此多處之傷
    勢；況告訴人與被告間仍具夫妻之情誼，苟其未遭被告如此毆擊，應不至迭次於
    偵查中及本院調查時均為相同之指述而誣陷被告之理；再參以該張驗傷診斷書檢
    驗日期為八十九年六月十六日下午三時二十分，距本件被告與告訴人發生爭執之
    時間未逾一日，益證上開診斷書上所載告訴人之傷勢當為本件衝突中被告所造成
    無疑；是被告所辯，核屬避重就輕圖卸之詞，不足採信，本件事證明確，被告犯
    行堪以認定。
二、核被告所為，係犯刑法第二百七十七條第一項之傷害罪。爰審酌被告犯罪之動機
    、目的、手段、告訴人所受之傷害、迄今仍未與告訴人達成民事和解及犯罪後到
    庭仍飾詞否認部分犯行等一切情狀，量處如主文所示之刑，並諭知易科罰金之折
    算標準。至被告毆打告訴人乙○○腹部所持之煙灰缸，因未扣案，亦非屬違禁物
    ，為免將來執行之困難，爰不另為沒收之諭知，附此敘明。
據上論斷，應依刑事訴訟法第二百九十九條第一項前段，刑法第二百七十七條第一項
，第四十一條，罰金罰鍰提高標準條例第一條前段、第二條，判決如主文。
案經檢察官林俊良到庭執行職務。
中      華      民      國    八十九    年      十      月    二十五    日
                                臺灣嘉義地方法院刑事第一庭
                                        法  官  黃  仁  勇
右正本證明與原本無異。
如不服本判決，應於判決送達後十日內向本院提出上訴狀( 應附繕本 )。
中      華      民      國    八十九    年      十      月    二十六    日
                                        書記官  呂  權  芳
附錄本判決論罪科刑法條：
刑法第二百七十七條第一項：
傷害人之身體或健康者，處三年以下有期徒刑，拘役或一千元以下罰金。


司法院資訊處製作；財團法人民間司法改革基金會備份。
